臺灣臺中地方法院刑事判決　　　　　　　96年度易字第5878號
公　訴　人　臺灣臺中地方法院檢察署檢察官
被　　　告　乙○○
上列被告因竊盜案件，經檢察官提起公訴（九十六年度偵字第二
六三０九號），本院判決如下：
    主    文
乙○○竊盜，處有期徒刑貳月，如易科罰金，以新臺幣壹仟元折
算壹日。
    犯罪事實
一、乙○○前因竊盜案件，經臺灣臺中地方法院檢察署檢察官以
    九十五年度速偵字第三五六九號為緩起訴處分確定（緩起訴
    期間為一年，已於民國九十六年十月十三日期滿）。詎仍不
    知警惕，竟意圖為自己不法之所有，基於普通竊盜之犯意，
    於九十六年十月二十八日下午五時許，進入臺中市○區○○
    里○○路○段與一心街口興建中之建築物內（該建築物上下
    四周已有牆面足蔽風雨但未設圍籬，侵入建築物部分未據告
    訴），竊取該工地鋁窗包商丙○○所有、暫置於該建築物三
    樓窗戶邊之鋁門窗框四片（價值據丙○○稱約為新臺幣三千
    二百元），得手後並將之搬運下樓。適有臺中市警察局第三
    分局東區分駐所警員甲○○巡經該處，發現乙○○所騎乘之
    機車停放於上開建築工地前方且未熄火，乃察覺有異而入內
    查看，在該建築物一樓通往二樓之樓梯間查獲手持前揭鋁門
    窗框之乙○○，始悉上情。
二、案經丙○○訴由臺中市警察局第三分局報請臺灣臺中地方法
    院檢察署檢察官偵查起訴。
    理    由
一、訊據被告乙○○對於上開時、地搬取鋁門窗框為警查獲等情
    固坦承不諱，惟矢口否認有何竊盜犯行，並辯稱：伊係從事
    資源回收工作，當日進入上開建築工地只是想撿拾鐵鋁罐等
    廢棄五金，伊並無竊盜犯意，而鋁門窗框原係放置於該建築
    物二樓通往三樓之樓梯間，伊受到該物阻擋而無法上到三樓
    ，所以就將鋁門窗框移到二樓，當時剛好員警尾隨而至，才
    會誤以為伊要行竊該鋁門窗框，實則伊根本尚未上到三樓云
    云。然查：上開犯罪事實，業據證人即告訴人丙○○於警詢
    時指證明確，並有贓物認領保管單一份、現場照片六張、現
    場圖一份附卷可稽。而被告當時如係進入無人看管之建築工
    地撿拾鐵鋁罐等廢棄五金，按理並無涉及任何刑事不法可言
    ，如遇員警上前盤查追問來意，被告應可態度從容據實以告
    ，而無虛構不實情節掩飾隱匿之必要。乃被告在該建築物樓
    梯間遭遇甲○○警員出言詢問時，竟謊稱其為該建築工地之
    工人，且當時正在整理工地內之物品，此經證人即臺中市警
    察局第三分局東區分駐所警員甲○○於本院審理時結證甚詳
    。是依被告前揭倉皇不安之行為反應觀察，已難遽信其上開
    所稱基於資源回收目的進入建築工地等辯解屬實。又依卷附
    現場照片觀察，遭竊之鋁製門框總合厚度有限，如係斜放於
    建築物之樓梯間，被告亦可直接側身通過該處，應無完全遭
    到阻擋而須搬離他處之情形可指；況被告在該建築物內僅係
    撿拾鐵鋁罐等小型廢棄五金材料，又非搬運大型之機器設備
    或家用廚櫃，只須可供被告出入行走之空間即屬已足，根本
    毋庸刻意將樓梯間之一切障礙物完全清空。且被告當時如欲
    上樓查看有無鐵鋁罐可供撿拾，而於二樓通往三樓之樓梯間
    發現上開鋁門窗框，因其行走方向本為由下而上，亦應直接
    將該物搬上三樓，始能與其行向及目的地相符，豈須徒費勞
    力將笨重之鋁門窗框搬下二樓後，再徒步登上三樓？則被告
    前揭所辯：伊在二樓通往三樓之樓梯間遭鋁門窗框阻擋而無
    法上到三樓，所以就將該物移到二樓云云，亦與常情有違，
    要難採信。綜上所陳，被告前揭所辯均有未洽，不足為取。
    本案事證已臻明確，被告犯行洵堪認定。
二、按竊盜罪既遂與未遂之區別，應以所竊之物已否移入自己權
    力支配之下為標準，若已將他人財物移歸自己所持，即應成
    立竊盜既遂罪，最高法院十七年上字第五０九號判例要旨可
    資參照。被告乙○○竊取告訴人丙○○所有之鋁門窗框，並
    已將之搬運下樓，上開失竊物品顯已置於被告自己實力支配
    之下，自無再論以竊盜未遂罪之餘地。核其所為，係犯刑法
    第三百二十條第一項之普通竊盜既遂罪。本件偵查檢察官於
    起訴書中雖載稱被告係犯刑法第三百二十條第三項、第一項
    之普通竊盜未遂罪嫌，然被告所實行之上開竊盜犯罪應已達
    於既遂階段，詳如前述，是其所認恐有未洽，非無可議；惟
    此部分業經蒞庭實行公訴之檢察官當庭更正起訴法條為刑法
    第三百二十條第一項之普通竊盜既遂罪（見本院九十六年十
    二月二十一日審判筆錄），並由本院將變更後之罪名告知被
    告使其知悉，自無於判決中再予援引刑事訴訟法第三百條之
    必要，附此敘明。爰審酌被告乃年富力強之人，竟不知依循
    正道掙取生活所需，反而恣意竊取他人財物，價值觀念非無
    偏差；且被告先前曾因竊盜案件遭檢察官為緩起訴處分確定
    ，猶未能知所警惕而避免重蹈覆轍，雖其行竊之財物經濟價
    值尚屬有限，惟被告所彰顯之主觀惡性仍值非難；再參以被
    告犯罪動機、目的、手段、於警詢及偵審期間矢口否認犯行
    之態度、具有大專畢業學歷之智識程度等一切情狀，量處如
    主文所示之刑，併諭知易科罰金之折算標準，以示懲儆。
據上論斷，應依刑事訴訟法第二百九十九條第一項前段，刑法第
第三百二十條第一項、第四十一條第一項前段，刑法施行法第一
條之一第一項、第二項前段，判決如主文。
本案經檢察官顏淑惠到庭執行職務。
中　　華　　民　　國　　96　　年　　12　　月　　28　　日
                  刑事第七庭    法  官  高文崇
上正本證明與原本無異。
如不服本判決，應於收送達後10日內向本院提出上訴書狀（應敘
述具體理由並附繕本）。
上訴書狀如未敘述理由，應於上訴期間屆滿後20日內補提理由書
於本院。
                                書記官  林淑慧
中　　華　　民　　國　　96　　年　　12　　月　　28　　日
附錄本案論罪科刑法條：
刑法第三百二十條第一項：
意圖為自己或第三人不法之所有，而竊取他人之動產者，為竊盜
罪，處五年以下有期徒刑、拘役或五百元以下罰金。
